臺灣高等法院臺南分院刑事判決　　　　九十三年度上易字第二七號　Ａ
　　　上　訴　人
　　　即　被　告　甲　○　○
　　　選任辯護人　李　衍　志
右上訴人因竊盜案件，不服臺灣臺南地方法院九十二年度易字第一三九七號中華民國
九十三年二月十六日第一審判決（起訴案號：臺灣臺南地方法院檢察署九十二年度營
偵字第六二三三號）提起上訴，本院判決如左：
      主      文
上訴駁回。
      事      實
一、甲○○前曾犯竊盜案件，經臺灣高等法院高雄分院判處有期徒刑七月確定，於民
    國（下同）九十年六月二十八日執行完畢，猶不知悔改。竟與林順義（業經原審
    法院以其共同攜帶兇器竊盜，判處有期徒刑六月確定）基於共同意圖為自己不法
    所有之犯意，於九十二年五月一日下午一時四十分許，甲○○持其所有客觀上足
    認有危險性可供兇器使用之六角起子二支，與林順義在台南縣永康市○○○路三
    五八號家樂福二樓停車場旁七里香茶葉店，趁無人注意之際，共同竊取該店內公
    開擺設販售之高山茶葉半斤裝五包（價值新台幣七千元）。二人得手後欲離去之
    際，為如廁返回之店長乙○○發現甲○○以手抱持上開五包茶葉，乙○○立即向
    家樂福安全課求救並當場追呼林順義、甲○○二人，林順義、甲○○聽見有人追
    捕後旋即拔腿逃竄，適有同在該處附近擺攤之趙紹莊見狀後加入追捕行列。嗣於
    同日下午一時四十五分許，在前揭家樂福二樓停車場出口處，由趙紹莊追捕到甲
    ○○，甲○○並於追捕之過程將藏放在身上之六角起子二支丟棄在地上（嗣為警
    當場扣得該供共同犯罪所用之物），林順義則逃逸無蹤。趙紹莊逮捕甲○○後，
    繼持趙紹莊自己（起訴書誤載為甲○○）所用之行動電話聯絡林順義，林順義始
    攜帶得手之五包茶葉到場並將之交出，因而查獲上情。
二、案經台南縣警察局永康分局報告臺灣台南地方法院檢察署檢察官偵查起訴。
    理      由
一、訊據上訴人即被告甲○○矢口否認有何竊盜犯行，辯稱：當時伊請林順義開車載
    伊來台南，要找營造廠的老闆看是否有工作，伊想買個禮物送給他，所以伊就與
    林順義到家樂福，伊去推購物車，就看到林順義拿五包茶葉給伊，伊不曉得是林
    順義偷的茶包，他說要去開車，剛轉身就看到一位小姐跑出來，林順義就拿著茶
    葉跑出去，伊就半跑半走的快步要離開現場，那時才知道是林順義偷拿人家的東
    西，當時進去時並沒有說要偷東西，被查到的起子是伊綁鐵筋工作用的，因伊是
    從工地來的，伊不是竊盜，只是收受贓物，無竊盜行為云云。經查：
（一）右揭事實，業據被告甲○○於原審審理時供承「（法官問：被告二人於警詢及
      偵查中所述有何意見？答）我們承認我們有竊盜。」等語不諱（見原審卷第三
      六頁），核與同案被告林順義於原審、被害人即家樂福七里香茶葉店店長乙○
      ○及追捕被告之證人趙紹莊分別於警詢及偵查中指陳之情節相符，並有照片二
      幀附卷及六角起子二支扣案可稽，而同案被告林順義，亦經原審法院以其共同
      攜帶兇器竊盜，判處有期徒刑六月確定，有臺灣台南地方法院九十二年度易字
      第一三九七號刑事判決可憑。
（二）被告甲○○所辯，當時伊請林順義開車載伊來台南，要找營造廠的老闆看是否
      有工作，伊想買個禮物送給他，所以伊就與林順義到家樂福去云云，然與其於
      警詢所述，伊是被林順義從高雄市伊住處載伊來台南找朋友（阿德），找不到
      ，才到家樂福要吃飯及想購買手機之語（見警卷第二頁正反面），二者關於何
      以到家樂福之原因，前後所述不符；又被告所辯，伊去推購物車，就看到林順
      義拿五包茶葉給伊云云，亦與其於警詢所述，停車停好後下車要推購物車，發
      現沒有零錢，要車上拿零錢，走過後發現櫃子旁邊有茶葉，所以拿起來看之語
      （見警卷第二頁），二者關於被告甲○○如何持有茶葉，前後亦有未符。再者
      五包茶業非重，倘係同案被告林順義所竊取並持有中，何不逕行帶往車上，而
      竟交付被告甲○○在場等候之理，被告甲○○所辯，顯為卸責之詞，無可採信
      ，本件事證明確，被告犯行堪予認定，應依法論科。
（三）被告雖聲請調取現場錄影帶，惟據台南縣警察局永康分局函查稱，該店並無裝
      設監視錄影系統，故無錄影帶可提供查證，有該局九十二年五月二十日永警刑
      字第○九二○○一三八九六號函及查證紀錄在卷可按（見偵卷第三、四頁）；
      被告雖又聲請訊問證人乙○○以證明是否其竊盜、訊問證人林順義以證明被告
      是否與林順義共同謀議竊盜。惟證人乙○○於偵查中已證述，當時伊是去上洗
      手間，回店後看到二名男子即甲○○、林順義走在一起，甲○○手中抱著茶葉
      ，伊發現那茶葉與伊店內所賣的茶葉一樣：：：他們有聽到伊通知安全課人員
      ，甲○○將茶葉交給另一個人林順義等語明確（見偵卷第二一、二二頁），又
      被告與林順義均坦承共同竊盜在卷（見原審卷第三六頁），事證已明，核無再
      訊問證人乙○○及林順義之必要。
二、按刑法第三百二十一條第一項第三款所謂兇器，凡於人之生命身體之安全，易生
    危險者均屬之，因攜帶兇器行竊，只需行竊時攜帶具有危險性之兇器為已足，並
    不以主觀上有以該兇器行兇之意圖為必要，最高法院七十年度台上字第六一一○
    號判決、七十一年度台上字第七二八號判決均採同一見解。被告甲○○行竊時所
    攜帶所扣案之六角起子二支，均為一端質地尖硬之器械，客觀上足可供兇器使用
    。核上訴人即被告甲○○所為，係犯刑法第三百二十一條第一項第三款之攜帶兇
    器竊盜罪，被告甲○○與同案被告林順義間，互有犯意之聯絡及行為之分擔，均
    為共同正犯。被告甲○○於八十九年間，因觸犯竊盜之罪，經臺灣高等法院高雄
    分院判處有期徒刑七月確定，於九十年六月二十八日執行完畢，有臺灣台南地方
    法院檢察署刑案資料查註紀錄表及臺灣高等法院被告全國前案紀錄表在卷可按（
    見原審卷第十一頁），其於五年之內再犯本件有期徒刑以上之罪，為累犯，應依
    法加重其刑。
三、原審以被告罪證明確，因予適用刑法第二十八條、第三百二十一條第一項第三款
    、第四十七條、第三十八條第一項第二款，罰金罰鍰提高標準條例第一條前段之
    規定，並審酌被告犯罪之動機、目的、手段、所竊得財物之價值為七千元之茶葉
    、所生危害及犯罪後之態度等一切情狀，量處有期徒刑七月，並敘明按共同正犯
    因相互間利用他方之行為，以遂行其犯意之實現，本於責任共同之原則，有關從
    刑之沒收部分，雖他共同正犯所有供犯罪所用之物，亦應於其本身所處主刑之後
    ，併為沒收之諭知，最高法院八十六年度台上字第六二七八號判決意旨可資參照
    。被告甲○○行竊所攜帶之六角起子二支，為被告甲○○所有，業據甲○○供承
    在卷，且供本件共同行竊所用之物，應依法宣告沒收。本院經核原判決認事用法
    俱無不合，量刑亦稱妥適，被告上訴意旨否認犯竊盜罪，並請求從輕量刑，指摘
    原判決不當，非有理由，應予駁回。
四、據上論斷，應依刑事訴訟法第三百六十八條，判決如主文。
本案經檢察官王碧霞到庭執行職務。
中    華    民    國      九十三      年      六      月    二十四      日
                                  臺灣高等法院臺南分院刑事第四庭
                                      審判長法官  鄭    文    肅
                                            法官  陳    珍    如
                                            法官  高    明    發
右正本證明與原本無異。
﹖﹖﹖
                                      法院書記官  陳    淑    貞
中    華    民    國      九十三      年      六      月    二十五      日
附錄本案論罪科刑法條全文：
刑法第三百二十一條：
犯竊盜罪而有左列情形之一者，處六月以上五年以下有期徒刑：
  一於夜間侵入住宅或有人居住之建築物、船艦，或隱匿其內而犯之者。
  二毀越門扇、牆垣或其他安全設備而犯之者。
  三攜帶兇器而犯之者。
  四結夥三人以上而犯之者。
  五乘火災、水災或其他災害之際而犯之者。
  六在車站或埠頭而犯之者。
前項之未遂罰之。
